【裁判字號】    98,訴,4030
【裁判日期】    990204
【裁判案由】    槍砲彈藥刀械管制等
【裁判全文】
臺灣板橋地方法院刑事判決              98年度訴字第4030號
公  訴  人  臺灣板橋地方法院檢察署檢察官
被      告  甲○○
指定辯護人  本院公設辯護人乙○○
上列被告因違反槍砲彈藥刀械管制案件，經檢察官提起公訴（98
年度偵字第20028 號、第20029 號），本院判決如下：
    主  文
甲○○未經許可，持有可發射子彈具有殺傷力之改造槍枝，處有
期徒刑肆年，併科罰金新臺幣拾萬元，罰金如易服勞役，以新臺
幣壹仟元折算壹日。扣案如附表所示之物均沒收。
    事  實
一、甲○○曾於民國97年2 月某日起至97年7 月25日23時許為警
    查獲時止，因未經許可持有可發射子彈具有殺傷力之改造手
    槍，而違反槍砲彈藥刀械管制條例，經本院於98年1 月23日
    以97年度訴字第3994號判處有期徒刑1 年10月，併科罰金新
    臺幣（下同）5 萬元，罰金如易服勞役，以1000元折算1 日
    ，緩刑5 年，緩刑期間付保護管束，並應於緩刑期間，向檢
    察官指定之公益團體、地方自治團體或社區，提供220 小時
    之義務勞務，扣案之仿BERETTA 廠84型改造手槍1 枝（槍枝
    管制編號0000000000）沒收，於98年3 月2 日確定（於本件
    未構成累犯，下稱「前案」）。詎甲○○仍不知悔改，明知
    可發射子彈具有殺傷力之各式槍枝及具有殺傷力之子彈，分
    別係槍砲彈藥刀械管制條例第4 條第1 項第1 款、第2 款所
    明定列管之槍砲、彈藥，非經中央主管機關許可，不得無故
    持有，竟基於持有可發射子彈具有殺傷力之各式槍枝及具有
    殺傷力之子彈之犯意，自前案宣示判決後之98年1 月24日起
    ，仍未經中央主管機關許可，繼續非法持有前案未及查獲之
    可發射子彈具有殺傷力之由仿BERETTA 廠92FS型半自動手槍
    製造之槍枝換裝土造金屬槍管而成之改造手槍（槍枝管制編
    號0000000000）、可發射子彈具有殺傷力之由仿BERETTA 廠
    半自動手槍製造之槍枝換裝土造金屬槍管而成之改造手槍（
    槍枝管制編號0000000000）、可發射子彈具有殺傷力之由仿
    WALTHER 廠半自動手槍製造之槍枝換裝土造金屬槍管而成之
    改造手槍（槍枝管制編號0000000000）、可發射子彈具有殺
    傷力之土造衝鋒槍（槍枝管制編號0000000000）各1 枝、具
    有殺傷力之由金屬彈殼組合直徑7.9 ±0.5 mm金屬彈頭而成
    之非制式子彈11顆、具有殺傷力之由金屬彈殼組合直徑8.9
    mm金屬彈頭而成之非制式子彈1 顆、具有殺傷力之口徑9 mm
    制式子彈1 顆等物。嗣經臺灣板橋地方法院檢察署檢察官指
    揮臺北市政府警察局內湖分局於98年7 月21日23時50分許，
    在甲○○位於臺北縣蘆洲市○○路73巷17號住處查獲，並扣
    得上開槍、彈，始悉上情。
二、案經臺北市政府警察局內湖分局移送臺灣板橋地方法院檢察
    署檢察官偵查起訴。
    理  由
壹、程序方面：
一、本案是否為前案既判力所及之說明：
(一)、按「刑事訴訟法第294 條（按：該條次已移列為第302 條）
    第1 款規定，案件曾經判決確定者，應為免訴之判決，係以
    同一案件，已經法院為實體上之確定判決，該被告應否受刑
    事制裁，即因前次判決而確定，不能更為其他有罪或無罪之
    實體上裁判。此項原則，關於實質上一罪或裁判上一罪，其
    一部事實已經判決確定者，對於構成一罪之其他部分，固亦
    均應適用，但此種情形，係因審判不可分之關係，在審理事
    實之法院，對於全部犯罪事實，按照刑事訴訟法第246 條（
    按：該條次已移列為第267 條）規定，本應予以審判，故其
    確定判決之既判力，亦自應及於全部之犯罪事實，『若在最
    後審理事實法院宣示判決後，始行發生之事實，既非該法院
    所得審判，即為該案判決之既判力所不能及』，檢察官如就
    此部分發生之事實依法起訴，既不在曾經確定判決之範圍以
    內，即係另一犯罪問題，受訴法院仍應分別為有罪或無罪之
    實體上裁判，縱令檢察官係就前案事實與其後新發生之事實
    ，誤認為實質上一罪或裁判上一罪，一併起訴，受訴法院除
    應將前案確定判決既判力所及部分諭知免訴外，關於其後新
    發生之事實，並不在刑事訴訟法第294 條（按該條次已變更
    為第302 條）第1 款所載情形之列，非可一併免訴」，最高
    法院32年上字第2578號著有判例。是以「既判力對於時間效
    力之範圍應以最後審理事實法院之宣示判決日為判斷標準」
    ，此亦有最高法院82年度第4 次刑事庭會議決議、司法院（
    80）廳刑一字第562 號函結論可資參照。
(二)、查被告甲○○曾於97年2 月某日起至97年7 月25日23時許為
    警查獲時止，因未經許可持有可發射子彈具有殺傷力之改造
    手槍，而違反槍砲彈藥刀械管制條例，經本院於98年1 月23
    日以97年度訴字第3994號判處有期徒刑1 年10月，併科罰金
    5 萬元，罰金如易服勞役，以1000元折算1 日，緩刑5 年，
    緩刑期間付保護管束，並應於緩刑期間，向檢察官指定之公
    益團體、地方自治團體或社區，提供220 小時之義務勞務，
    扣案之仿BERETTA 廠84型改造手槍1 枝（槍枝管制編號0000
    000000）沒收，於98年3 月2 日確定等情，此有臺灣高等法
    院被告前案紀錄表、本院97年度訴字第3994號刑事判決書各
    1 份在卷可稽，並經本院調取97年度訴字第3994號刑事卷宗
    核閱無誤，堪信屬實。被告雖於警詢時、偵查中、本院準備
    程序及審理時均供稱：本案查獲之槍、彈係與前案查獲之槍
    枝同時取得、持有等語（見98年度偵字第20029 號偵查卷宗
    (一)第103 頁、第348 、349 頁、本院98年12月17日準備程序
    筆錄第3 頁、99年1 月21日審判筆錄第5 、6 頁），惟揆諸
    前揭說明，前案判決既判力所及之犯罪事實之時間僅至98年
    1 月23日止，而持有槍、彈之行為，實務上認係繼續犯，則
    被告自98年1 月24日起仍繼續持有上開改造手槍3 枝、土造
    衝鋒槍1 枝、非制式子彈11顆、制式子彈1 顆，顯係另一新
    犯罪事實之行為，非前案判決既判力所及，本案自應依法為
    實體判決，合先敘明。
二、證據能力之說明：
(一)、按刑事訴訟法關於「鑑定」之規定，除選任自然人充當鑑定
    人外，另設有囑託機關鑑定制度。依刑事訴訟法第198 條、
    第208 條之規定，不論鑑定人或鑑定機關、團體，均應由法
    院、審判長、受命法官或檢察官視具體個案之需要而為選任
    、囑託，並依同法第206 條之規定，提出言詞或書面報告，
    載明鑑定之經過及其結果，於自然人擔任鑑定人時，尚應依
    同法第202 條規定於鑑定前具結，始符合同法第159 條第1
    項所定得作為證據之「法律有規定」之例外情形，至於囑託
    機關鑑定之情形，因刑事訴訟法第208 條第2 項未準用同法
    第202 條之規定，實際為鑑定之人自無須為具結。惟於司法
    警察機關調查中之案件，為因應實務上，或因量大、或有急
    迫之現實需求，例行性當然有鑑定之必要者，例如毒品之種
    類與成分、尿液之毒品反應，或者槍彈有無殺傷力等鑑定，
    基於檢察一體原則，得由該管檢察長對於轄區內之案件，以
    事前概括選任鑑定人或囑託鑑定機關、團體之方式，俾便轄
    區內之司法警察官、司法警察對於調查中之此類案件，得即
    時送請先前已選任之鑑定人或囑託之鑑定機關、團體實施鑑
    定，以求時效（法務部92年9 月1 日法檢字第0920035083號
    函參照，刊載於法務部公報第312 期），此為本院審理相關
    案件職務上所知悉之事項。此種由檢察機關概括選任鑑定人
    或概括囑託鑑定機關、團體，再轉知司法警察官、司法警察
    於調查犯罪時參考辦理之作為，法無明文禁止，係為因應現
    行刑事訴訟法增訂傳聞法則及其例外規定之實務運作而為。
    此種由司法警察官、司法警察依檢察官所概括選任之鑑定人
    或囑託鑑定機關、團體所為之鑑定結果，與檢察官選任或囑
    託為鑑定者，性質上並無差異，同具有證據能力。經查，內
    政部警政署刑事警察局98年8 月5 日刑鑑字第0980103127號
    、98年8 月10日刑鑑字第0980104187號、98年8 月10日刑鑑
    字第0980103117號鑑驗書各1 份（見98年度偵字第20029 號
    偵查卷宗(一)第455 至462 頁反面），已詳述該次鑑定之經過
    及其結果，且係由臺灣板橋地方法院檢察署檢察長概括授權
    臺北市政府警察局內湖分局送請內政部警政署刑事警察局鑑
    定，揆諸前揭說明，得僅由鑑定機關出具書面鑑定報告，而
    無須於審判中以言詞陳述，屬刑事訴訟法第159 條第1 項所
    稱「法律有規定者」之例外情形，自得作為證據。
(二)、次按被告以外之人於審判外之言詞或書面陳述，除法律有規
    定者外，不得作為證據。被告以外之人於審判外之陳述，雖
    不符前4 條（即159 之1 至4 ）之規定，而經當事人於審判
    程序同意作為證據，法院審酌該言詞陳述或書面陳述作成時
    之情況，認為適當者，亦得為證據。當事人、代理人或辯護
    人於法院調查證據時，知有第159 條第1 項不得為證據之情
    形，而未於言詞辯論終結前聲明異議者，視為有前項之同意
    。刑事訴訟法第159 條第1 項、第159 條之5 分別定有明文
    。查本判決下列所引用作為認定事實之其他證據之證據能力
    ，檢察官、被告及辯護人於本院準備程序及審判期日中均未
    予爭執，且迄至言詞辯論終結前亦未再聲明異議（見本院98
    年12月17日準備程序筆錄第4 頁、99年1 月21日審判筆錄第
    3 至5 頁），本院審酌各該證據作成時之一切情況，並無違
    法、不當或不宜作為證據之情事，亦無證據證明係公務員違
    背法定程序所取得，依刑事訴訟法第158 條之4 反面解釋及
    同法第159 條之5 之規定意旨，自均得作為證據。
貳、實體方面：
一、認定犯罪事實所憑之證據及理由：
    上揭犯罪事實，迭據被告甲○○於警詢時、偵查中、本院準
    備程序及審理時均供承不諱，並有臺北市政府警察局內湖分
    局在臺北縣蘆洲市○○路73巷17號執行搜索扣押之搜索扣押
    筆錄、扣押物品目錄表各1 份、扣案物品照片35張在卷可稽
    （見98年度偵字第20029 號偵查卷宗(一)第14至21頁、98年度
    偵字第20029 號偵查卷宗(二)第13至30頁）。又扣案之槍枝經
    送鑑定後，鑑定結果略以：「一、送鑑手槍1 枝（槍枝管制
    編號0000000000），認係改造手槍，由仿BERETTA 廠92FS型
    半自動手槍製造之槍枝，換裝土造金屬槍管而成，擊發功能
    正常，可供擊發適用子彈使用，認具殺傷力。二、送鑑手槍
    1 枝（槍枝管制編號0000000000），認係改造手槍，由仿BE
    RETTA 廠半自動手槍製造之槍枝，換裝土造金屬槍管而成，
    擊發功能正常，可供擊發適用子彈使用，認具殺傷力。三、
    送鑑手槍1 枝（槍枝管制編號0000000000），認係改造手槍
    ，由仿WALTHER 廠半自動手槍製造之槍枝，換裝土造金屬槍
    管而成，擊發功能正常，可供擊發適用子彈使用，認具殺傷
    力。」、「送鑑衝鋒槍1 枝（槍枝管制編號0000000000），
    認係土造衝鋒槍，擊發功能正常，可供擊發適用子彈使用，
    認具殺傷力。」等語，此有內政部警政署刑事警察局98年8
    月5 日刑鑑字第0980103127號鑑驗書（含上開手槍照片12張
    ）、98年8 月10日刑鑑字第0980104187號鑑驗書（含上開手
    槍照片4 張）各1 份存卷可考（見98年度偵字第20029 號偵
    查卷宗(一)第455 至457 頁反面）；扣案之子彈經送鑑定後，
    鑑定結果略以：「3 顆，認均係非制式子彈，由金屬彈殼組
    合直徑7.9 ±0.5 mm金屬彈頭而成，採樣1 顆試射，可擊發
    ，認具殺傷力。」、「8 顆，認均係非制式子彈，由金屬彈
    殼組合直徑7.9 ±0.5 mm金屬彈頭而成，採樣3 顆試射，可
    擊發，認均具殺傷力。」、「1 顆，認係口徑9 mm制式子彈
    ，彈底具撞擊痕跡，經試射，可擊發，認具殺傷力。」、「
    1 顆，認係非制式子彈，由金屬彈殼組合直徑8.9 mm金屬彈
    頭而成，經試射，可擊發，認具殺傷力。」等語，亦有內政
    部警政署刑事警察局98年8 月10日刑鑑字第0980103117號鑑
    驗書（含上開子彈照片8 張）1 份附卷可參（見98年度偵字
    第20029 號偵查卷宗(一)第458 至462 頁反面），並有上開槍
    、彈扣案可資佐證。而扣案之其他物品均非屬槍砲或彈藥之
    主要組成零件乙節，亦有內政部98年10月15日內授警字第09
    80871782號函1 份為憑（見98年度偵字第20029 號偵查卷宗
    (二)第156 至158 頁）。從而，被告任意性之自白與事實相符
    ，堪以採信。本案事證明確，被告犯行洵堪認定，應依法論
    科。
二、論罪科刑之依據：
(一)、查扣案之槍枝經鑑定後認係由仿BERETTA 廠92FS型半自動手
    槍製造之槍枝換裝土造金屬槍管而成之改造手槍、由仿BERE
    TTA 廠半自動手槍製造之槍枝換裝土造金屬槍管而成之改造
    手槍、由仿WALTHER 廠半自動手槍製造之槍枝換裝土造金屬
    槍管而成之改造手槍及土造衝鋒槍各1 枝，擊發功能正常，
    可供擊發適用子彈使用，認具殺傷力等情，有上開鑑驗書可
    稽，自與槍砲彈藥刀械管制條例第4 條第1 項第1 款所列舉
    之「制式槍枝」有別，而係同款所稱「其他可發射金屬或子
    彈具有殺傷力」之槍枝。是核被告所為，係犯槍砲彈藥刀械
    管制條例第8 條第4 項之未經許可持有可發射子彈具有殺傷
    力之改造槍枝罪及同條例第12條第4 項之未經許可持有子彈
    罪。被告未經許可持有上開槍、彈，均係行為之繼續，均應
    論以繼續犯之一罪。被告以一持有行為，同時未經許可持有
    上開槍、彈而觸犯上開2 罪名，為想像競合犯，應從一重之
    未經許可持有可發射子彈具有殺傷力之改造槍枝罪處斷。爰
    審酌被告曾有違反槍砲彈藥刀械管制條例之前科（見卷附臺
    灣高等法院被告前案紀錄表），仍不知悔改，漠視法令之禁
    制而未經許可持有改造槍枝4 枝及子彈13顆，對人身安全及
    社會治安造成潛在之危險，惟念其犯後坦承犯行，復未曾持
    上開槍、彈犯罪，所生危害應非至鉅，兼衡被告之品行、智
    識程度、生活狀況、犯罪之動機、目的、手段、犯罪後之態
    度等一切情狀，量處如主文所示之刑，並就罰金刑諭知易服
    勞役之折算標準。
(二)、末查，扣案如附表所示之物，分別係槍砲彈藥刀械管制條例
    第4 條第1 項第1 款、第2 款所明定列管之槍砲、彈藥，均
    屬違禁物，不問屬於犯罪行為人與否，均應依刑法第38條第
    1 項第1 款規定，併予宣告沒收。至扣案具有殺傷力之由金
    屬彈殼組合直徑7.9 ±0.5 mm金屬彈頭而成之非制式子彈4
    顆、由金屬彈殼組合直徑8.9 mm金屬彈頭而成之非制式子彈
    1 顆、口徑9mm 制式子彈1 顆，經送內政部警政署刑事警察
    局鑑驗時試射擊發而喪失效用，所遺留之彈頭及彈殼，均非
    屬違禁物（最高法院94年度臺上字第3195號判決意旨參照）
    ，自無從併予宣告沒收，檢察官就此部分聲請宣告沒收，容
    有未洽，附此敘明。
三、不另為免訴諭知之部分：
(一)、公訴意旨另以：被告自前案為警查獲即97年7 月25日23時許
    起至前案宣示判決即98年1 月23日止，未經中央主管機關許
    可，非法持有可發射子彈具有殺傷力之由仿BERETTA 廠92FS
    型半自動手槍製造之槍枝換裝土造金屬槍管而成之改造手槍
    （槍枝管制編號0000000000）、可發射子彈具有殺傷力之由
    仿BERETTA 廠半自動手槍製造之槍枝換裝土造金屬槍管而成
    之改造手槍（槍枝管制編號0000000000）、可發射子彈具有
    殺傷力之由仿WALTHER 廠半自動手槍製造之槍枝換裝土造金
    屬槍管而成之改造手槍（槍枝管制編號0000000000）、可發
    射子彈具有殺傷力之土造衝鋒槍（槍枝管制編號0000000000
    ）各1 枝、具有殺傷力之由金屬彈殼組合直徑7.9 ±0.5 mm
    金屬彈頭而成之非制式子彈11顆、具有殺傷力之由金屬彈殼
    組合直徑8.9 mm金屬彈頭而成之非制式子彈1 顆、具有殺傷
    力之口徑9 mm制式子彈1 顆等物。因認被告係犯槍砲彈藥刀
    械管制條例第8 條第4 項之未經許可持有可發射子彈具有殺
    傷力之改造槍枝罪及同條例第12條第4 項之未經許可持有子
    彈罪等語。
(二)、惟按案件曾經判決確定者，應諭知免訴之判決，刑事訴訟第
    302 條第1 款定有明文。而「刑事訴訟法第294 條（按：該
    條次已移列為第302 條）第1 款規定，案件曾經判決確定者
    ，應為免訴之判決，係以同一案件，已經法院為實體上之確
    定判決，該被告應否受刑事制裁，即因前次判決而確定，不
    能更為其他有罪或無罪之實體上裁判。此項原則，關於實質
    上一罪或裁判上一罪，其一部事實已經判決確定者，對於構
    成一罪之其他部分，固亦均應適用，但此種情形，係因審判
    不可分之關係，在審理事實之法院，對於全部犯罪事實，按
    照刑事訴訟法第246 條（按：該條次已移列為第267 條）規
    定，本應予以審判，故其確定判決之既判力，亦自應及於全
    部之犯罪事實，『若在最後審理事實法院宣示判決後，始行
    發生之事實，既非該法院所得審判，即為該案判決之既判力
    所不能及』，檢察官如就此部分發生之事實依法起訴，既不
    在曾經確定判決之範圍以內，即係另一犯罪問題，受訴法院
    仍應分別為有罪或無罪之實體上裁判，縱令檢察官係就前案
    事實與其後新發生之事實，誤認為實質上一罪或裁判上一罪
    ，一併起訴，受訴法院除應將前案確定判決既判力所及部分
    諭知免訴外，關於其後新發生之事實，並不在刑事訴訟法第
    294 條（按該條次已變更為第302 條）第1 款所載情形之列
    ，非可一併免訴」，最高法院32年上字第2578號著有判例。
    是以「既判力對於時間效力之範圍應以最後審理事實法院之
    宣示判決日為判斷標準」，此亦有最高法院82年度第4 次刑
    事庭會議決議、司法院（80）廳刑一字第562 號函結論可資
    參照。
(三)、查被告曾於97年2 月某日起至97年7 月25日23時許為警查獲
    時止，因未經許可持有可發射子彈具有殺傷力之改造手槍，
    而違反槍砲彈藥刀械管制條例，經本院於98年1 月23日以97
    年度訴字第3994號判處有期徒刑1 年10月，併科罰金5 萬元
    ，罰金如易服勞役，以1000元折算1 日，緩刑5 年，緩刑期
    間付保護管束，並應於緩刑期間，向檢察官指定之公益團體
    、地方自治團體或社區，提供220 小時之義務勞務，扣案之
    仿BERETTA 廠84型改造手槍1 枝（槍枝管制編號0000000000
    ）沒收，於98年3 月2 日確定等情，此有臺灣高等法院被告
    前案紀錄表、本院97年度訴字第3994號刑事判決書各1 份在
    卷可稽，並經本院調取97年度訴字第3994號刑事卷宗核閱無
    誤，堪信屬實。被告供稱本案查獲之槍、彈與前案查獲之槍
    枝係同時於97年2 月某日取得、持有，則被告於97年2 月某
    日起至98年1 月23日前案宣示判決前持有本案查獲之槍、彈
    之事實，自與被告持有前案查獲之槍枝之事實，具有想像競
    合犯之裁判上一罪關係，且為前案確定判決既判力所及，此
    部分本應為免訴之諭知，惟公訴意旨認此部分與前揭論罪科
    刑之部分具有繼續犯之實質上一罪關係，爰不另為免訴之諭
    知，末此敘明。
據上論斷，應依刑事訴訟法第299 條第1 項前段，槍砲彈藥刀械
管制條例第8 條第4 項、第12條第4 項，刑法第11條、第55條、
第42條第3 項、第38條第1 項第1 款，判決如主文。
本案經檢察官張世聰到庭執行職務。
中    華    民    國    99    年     2    月     4    日
                  刑事第九庭審判長法  官  白光華
                                  法  官  楊志雄
                                  法  官  賴彥魁
上列正本證明與原本無異。
如不服本判決，應於判決送達後10日內，向本院提出上訴書狀，
並應敘述具體理由；其未敘述上訴理由者，應於上訴期間屆滿後
20日內向本院補提理由書（均須按他造當事人之人數附繕本），
「切勿逕送上級法院」。
                                  書記官  楊文祥
中    華    民    國    99    年     2    月     4    日
附錄本案論罪科刑法條全文：
槍砲彈藥刀械管制條例第8 條
未經許可，製造、販賣或運輸鋼筆槍、瓦斯槍、麻醉槍、獵槍、
空氣槍或第4 條第1 項第1 款所定其他可發射金屬或子彈具有殺
傷力之各式槍砲者，處無期徒刑或5 年以上有期徒刑，併科新臺
幣1 千萬元以下罰金。
未經許可，轉讓、出租或出借前項所列槍枝者，處5 年以上有期
徒刑，併科新臺幣1 千萬元以下罰金。
意圖供自己或他人犯罪之用，而犯前二項之罪者，處無期徒刑或
7 年以上有期徒刑，併科新臺幣1000萬元以下罰金。
未經許可，持有、寄藏或意圖販賣而陳列第1 項所列槍枝者，處
3 年以上10年以下有期徒刑，併科新臺幣700 萬元以下罰金。
第1 項至第3 項之未遂犯罰之。
槍砲彈藥刀械管制條例第12條
未經許可，製造、販賣或運輸子彈者，處1 年以上7 年以下有期
徒刑，併科新臺幣500 萬元以下罰金。
未經許可，轉讓、出租或出借子彈者，處6 月以上5 年以下有期
徒刑，併科新臺幣300 萬元以下罰金。
意圖供自己或他人犯罪之用，而犯前二項之罪者，處3 年以上10
年以下有期徒刑，併科新臺幣700 萬元以下罰金。
未經許可，持有、寄藏或意圖販賣而陳列子彈者，處5 年以下有
期徒刑，併科新臺幣300 萬元以下罰金。
第1 項至第3 項之未遂犯罰之。
附表：
┌──┬──────────────────┬─────┐
│編號│             應沒收之物             │沒收之依據│
├──┼──────────────────┼─────┤
│  1 │可發射子彈具有殺傷力之由仿BERETTA 廠│刑法第38條│
│    │92FS型半自動手槍製造之槍枝，換裝土造│第1項第1款│
│    │金屬槍管而成之改造手槍1 枝（槍枝管制│          │
│    │編號0000000000）                    │          │
├──┼──────────────────┼─────┤
│  2 │可發射子彈具有殺傷力之由仿BERETTA 廠│刑法第38條│
│    │半自動手槍製造之槍枝，換裝土造金屬槍│第1項第1款│
│    │管而成之改造手槍1 枝（槍枝管制編號11│          │
│    │00000000）                          │          │
├──┼──────────────────┼─────┤
│  3 │可發射子彈具有殺傷力之由仿WALTHER 廠│刑法第38條│
│    │半自動手槍製造之槍枝，換裝土造金屬槍│第1項第1款│
│    │管而成之改造手槍1 枝（槍枝管制編號11│          │
│    │00000000）                          │          │
├──┼──────────────────┼─────┤
│  4 │可發射子彈具有殺傷力之土造衝鋒槍1 枝│刑法第38條│
│    │（槍枝管制編號0000000000）          │第1項第1款│
├──┼──────────────────┼─────┤
│  5 │具有殺傷力之由金屬彈殼組合直徑7.9 ±│刑法第38條│
│    │0.5mm 金屬彈頭而成之非制式子彈2 顆（│第1項第1款│
│    │扣案之子彈3 顆，其中1 顆業於鑑驗時試│          │
│    │射擊發而喪失效用，所餘彈頭及彈殼已非│          │
│    │屬違禁物，毋庸沒收）                │          │
├──┼──────────────────┼─────┤
│  6 │具有殺傷力之由金屬彈殼組合直徑7.9 ±│刑法第38條│
│    │0.5mm 金屬彈頭而成之非制式子彈5 顆（│第1項第1款│
│    │扣案之子彈8 顆，其中3 顆業於鑑驗時試│          │
│    │射擊發而喪失效用，所餘彈頭及彈殼已非│          │
│    │屬違禁物，毋庸沒收）                │          │
└──┴──────────────────┴─────┘

司法院資訊處製作；財團法人民間司法改革基金會備份。
